臺灣雲林地方法院刑事判決
110年度訴字第672號
公  訴  人  臺灣雲林地方檢察署檢察官
被      告  武采昀



指定辯護人  丁詠純律師
被      告  王泓棖


上列被告因傷害等案件，經檢察官提起公訴（110年度偵字第234
9號），本院判決如下：
    主      文
【戊○○】共同犯傷害罪，處有期徒刑陸月，如易科罰金，以新臺
幣壹仟元折算壹日。 
【乙○○】犯毀損他人物品罪，處拘役伍拾伍日，如易科罰金，以
新臺幣壹仟元折算壹日。
    事實及理由
壹、犯罪事實
一、戊○○因逃逸外勞遭檢舉等事宜，而與丙○○存有間隙，遂於民
    國110年1月4日17時許，在雲林縣莿桐鄉義和村三和某田地
    ，與真實年籍不詳、暱稱「己○○」、「阿三」之成年男子(
    無證據證明為未滿18歲之人，下稱「己○○」、「阿三」)共
    同基於傷害之犯意聯絡，分別持木棍、圓鍬，或以徒手之方
    式，共同毆打丙○○。嗣丁○○到場後，見丙○○遭毆打，即上前
    以身體護住丙○○。然戊○○、「己○○」、「阿三」竟承前共同
    傷害之犯意聯絡，持續以上開方式共同毆打丙○○以及護住丙○○之丁○○，使丙○○受有頭部外傷及下背擦傷、右肩及右手多
    處擦傷、左臂多處及左小腿擦傷等傷害；丁○○受有頭部外傷
    及後胸臂挫傷、雙上臂及右膝挫傷、左大腿擦傷等傷害。嗣
    由丙○○、丁○○提出告訴，因而查獲上情。　　　　　　
二、乙○○聞訊戊○○傷害其母親丁○○之事後，因此對戊○○心生不滿
    ，竟基於侵入住宅、毀損他人物品之犯意，於110年1月4日2
    1時許，未得戊○○之同意，即無故侵入戊○○位於雲林縣莿桐
    鄉義和村(地址詳卷)租屋處，持棍棒接續砸毀屋內之窗戶、
    電鍋、電腦及停放門口之電動腳踏車、車牌號碼000-000號
    普通重型機車，致上開物品不堪使用，足生損害於戊○○。嗣
    由戊○○提出告訴，因而查獲上情。　　　
貳、程序事項
一、針對犯罪事實一部分
㈠、證人丙○○、丁○○、乙○○、辛○之警詢陳述，及證人丙○○、丁○○
    、乙○○未具結之偵訊陳述：　
 1、按被告以外之人（包括證人、鑑定人、告訴人、被害人及共
    同被告等）於審判外之言詞或書面陳述，為所謂傳聞證據，
    由於傳聞證據有悖於法院直接審理及言詞審理之精神，妨害
    當事人之反對詰問權，影響程序正義之實現，除法律有規定
    者（例如同法第159 條第2 項、第159 條之1 至第159 條之
    5 、第206 條等）外，原則上不具證據能力。
 2、查證人丙○○、丁○○、乙○○、辛○之警詢陳述，乃被告戊○○以
    外之人於審判外所為之言詞陳述，屬傳聞證據，被告戊○○及
    其辯護人於本院準備、審理程序中既爭執證人丙○○、丁○○、
    乙○○、辛○之警詢陳述之證據能力（本院卷第77、238頁），
    檢察官又未舉出上開證人於警詢之陳述有何刑事訴訟法第15
    9 條之2 所定例外得為證據之情形，依刑事訴訟法第159 條
    第1項規定，自均無證據能力。至於證人丙○○、丁○○、乙○○
    未具結之偵訊之陳述，亦為審判外之陳述，且未經具結，又
    無特信性及必要性，亦均無證據能力。　　
㈡、被告以外之人於審判外之陳述，雖不符刑事訴訟法第159 條
    之1 至之4 之規定，而經當事人於審判程序同意作為證據，
    法院審酌該言詞陳述或書面陳述作成時之情況，認為適當者
    ，亦得為證據；當事人、代理人或辯護人於法院調查證據時
    ，知有第159 條第1 項不得為證據之情形，而未於言詞辯論
    終結前聲明異議者，視為有前項之同意，刑事訴訟法第159
    條之5 第1 項、第2 項分別定有明文。經查，下述其餘經本
    院列為本案證據之被告戊○○以外之人於審判外之陳述，業據
    被告戊○○及辯護人於準備程序中，陳明均同意作為證據使用
    ，且經本院於審理時提示卷內各該被告戊○○以外之人於審判
    外之陳述內容，公訴人、被告戊○○及辯護人均未於言詞辯論
    終結前對證據能力部分聲明異議，而本院審酌該等審判外陳
    述作成時之情況，尚無違法不當之瑕疵，認為以之作為證據
    應屬適當，應認均有證據能力。
㈢、本判決所引用之其餘非供述證據，並無證據證明係公務員違
    背法定程式所取得，亦無顯有不可信之情況，且經本院於審
    理期日提示予被告戊○○、辯護人辨識而為合法調查，自均得
    作為本判決之證據。
二、針對犯罪事實二部分
㈠、本院列為本案證據之被告乙○○以外之人於審判外之陳述，業
    據被告乙○○於準備程序中，陳明均同意作為證據使用，且經
    本院於審理時提示卷內各該被告乙○○以外之人於審判外之陳
    述內容，公訴人、被告乙○○均未於言詞辯論終結前對證據能
    力部分聲明異議，而本院審酌該等審判外陳述作成時之情況
    ，尚無違法不當之瑕疵，認為以之作為證據應屬適當，應認
    均有證據能力。
㈡、本判決所引用之其餘非供述證據，並無證據證明係公務員違
    背法定程式所取得，亦無顯有不可信之情況，且經本院於審
    理期日提示予被告乙○○辨識而為合法調查，自均得作為本判
    決之證據。　　　　　　　
參、認定犯罪事實所憑之證據及理由
一、針對犯罪事實一部分　　
    訊據被告戊○○固坦承有於上開時間、地點，與真實年籍不詳
    、暱稱「己○○」、「阿三」之成年男子共同毆打告訴人丙○○
    ，造成告訴人丙○○受有前揭傷勢之事實，另就告訴人丁○○受
    有頭部外傷及後胸臂挫傷、雙上臂及右膝挫傷、左大腿擦傷
    等傷害等節不爭執，惟矢口否認有何傷害告訴人丁○○之犯行
    ，辯稱：我沒有毆打告訴人丁○○，也沒有碰到告訴人丁○○。
    告訴人丁○○的傷勢不是我造成的云云。而辯護人為被告戊○○
    辯護稱：依照證人庚○○及被告戊○○之陳述內容，可知一開始
    是告訴人丙○○先被幾位逃逸外勞毆打，後來被告戊○○才到場
    ，而被告戊○○因為跟告訴人丙○○之前有仇隙存在，所以加入
    毆打，告訴人丁○○到場後，告訴人丁○○有抱著告訴人丙○○，
    其他逃逸外勞還是一直打。而被告戊○○是拿著棍棒從正面戳
    告訴人丙○○的肚子，但告訴人丁○○則是從告訴人丙○○背後抱
    住他，故被告戊○○在戳告訴人丙○○肚子的時候，一般人在這
    樣的情況下，不會認為有毆打到告訴人丁○○，或者造成在後
    面的告訴人丁○○有受傷的情況存在，故此部分請求為無罪之
    諭知等語。經查：　　　　
㈠、針對被告戊○○共同傷害告訴人丙○○之部分　　　　　　
　　被告戊○○有於上開時間、地點，與真實年籍不詳、暱稱「己○○」、「阿三」之成年男子共同毆打告訴人丙○○，造成告訴
    人丙○○受有前揭傷勢之事實，業據被告戊○○坦承不諱(本院
    卷第511至512頁)，核與證人即告訴人丙○○（本院卷第174至
    207頁）、丁○○（本院卷第207至237頁）、證人庚○○（本院
    卷第374至417頁）、乙○○（本院卷第484至496頁）之證述相
    符，並有告訴人丙○○之彰化基督教醫療財團法人雲林基督教
    醫院診斷證明書1紙（偵卷第29頁）、告訴人丙○○之彰化基
    督教醫療財團法人雲林基督教醫院急診病歷資料1份（本院
    卷第323至336頁）在卷可查，是被告戊○○上開部分之自白，
    核與事實相符，堪以採認。　　　
㈡、針對被告戊○○共同傷害告訴人丁○○之部分　　　　
 1、告訴人丁○○受有頭部外傷及後胸臂挫傷、雙上臂及右膝挫傷
    、左大腿擦傷等傷害乙節，為被告戊○○所不爭執(本院卷第8
    7至88、483頁)，核與證人即告訴人丙○○（本院卷第174至20
    7頁）、丁○○（本院卷第207至237頁）、證人庚○○（本院卷
    第374至417頁）、乙○○（本院卷第484至496頁）之證述相符
    ，並有告訴人丁○○之彰化基督教醫療財團法人雲林基督教醫
    院診斷證明書2紙（偵卷第31頁）、告訴人丁○○之彰化基督
    教醫療財團法人雲林基督教醫院急診病歷資料1份（本院卷
    第337至347頁）存卷為憑，此部分事實，首堪認定。　　　
 2、證人丁○○於本院審理時證稱：案發當天我跟丙○○約在那邊要
    拿東西給他，然後我順便要去田裡面看水。我騎摩托車過去
    之後，丙○○已經被打了。我看到之後，我有下去，那個胖胖
    的男生就把丙○○放開，然後我一直叫丙○○跑，因為他已經被
    打得很暈了，嘴巴也都流血，手也都流血了，他沒辦法跑，
    然後我才抱著他。我之所以抱住丙○○，因為我想說如果我抱
    著丙○○的話，可能那個男生就不敢打他了。但是被告戊○○她
    又一直拿木棍從旁邊一直敲、一直打我們。她可能要打丙○○
    ，但是因為我抱著丙○○，然後她連我就打了。我到的時候，
    看到被告戊○○是拿木棍敲。被告戊○○拿木棍有打到我的手、
    腰，然後還有可能劃到我的臉，我當時就很痛、很暈。被告
    戊○○也有打我的頭部，當時我就護著丙○○，然後她就亂戳，
    亂戳還是打這樣子等語(本院卷第209、212、215、218、223
    、228頁)，是證人丁○○針對其到場經過、抱住告訴人丙○○之
    原因與過程、被告戊○○持木棍毆打等節證述甚詳，倘非證人
    丁○○曾親身經歷事件過程，焉能就被告戊○○毆打告訴人丁○○
    與丙○○之前後細節為明確之證述，是證人丁○○結證之上情，
    形式上觀之，並無不可信之處。
 3、證人丁○○所證之上情，核與證人丙○○於本院審理時證述：我
    在被被告戊○○打時，丁○○還沒來，過一下子丁○○才會來，丁○○過來抱著我，所以對方連同丁○○也打。也就是說因為丁○○
    抱住我之後，他們在打我的時候，就把丁○○也打下去了。被
    告戊○○是在用棍子打我的過程中，也用棍子打丁○○。當時沒
    有人把丁○○拉開，她抱著我的時候，就全部被打了等語(本
    院卷第181至183、193、199頁)並無出入。比對證人丁○○、
    丙○○前揭證詞，其等就告訴人丁○○到場時間點、告訴人丁○○
    以身體護住丙○○、被告戊○○毆打告訴人丙○○之同時，連同告
    訴人丁○○一併毆打等細節，均證述詳盡，且內容可以互為勾
    稽一致，倘非其等曾親身經歷，焉能在行隔離訊問（本院卷
    第174、207頁）而不了解對方證詞之情形下，作出內容如此
    高度一致之證述？是證人丁○○、丙○○結證之上情，實具有高
    度之可信性。　　
 4、另者，證人丁○○於本院審理時證稱：被告戊○○那時候有講說
    是我們通報她的外籍工人，她的非法工人7人在家裡被移民
    署抓走，她一直跟我們講，然後我們一直強調說我們沒有報
    案，然後她就一直、一直打。被告戊○○在打丙○○的時候，我
    有聽到說是因為舉報非法移工的事情。然後被告戊○○就叫我
    們向她下跪。當時因為他們太多人，丙○○沒辦法跑，我們真
    的只能屈服而已。被告戊○○是用中文跟我說，叫我們下跪。
    下跪時被告戊○○他們就沒有繼續打，但是被告戊○○還有吐我
    們口水等節（本院卷第212至215、220、223、228至229頁）
    、證人丙○○於本院審理時具結證稱：被告戊○○他們打完我們
    之後，被告戊○○要我跟丁○○一起跪下，就是要說對不起才能
    離開。被告戊○○在叫我們跪下道歉之前，就有跟我提到說因
    為有去檢舉7人的事情。後來因為丁○○兒子乙○○來，然後還
    有很多人開始來，所以他們才會跑掉等情（本院卷第183至1
    84頁）。證人庚○○則於本院審理時證述：被告戊○○來了就講
    越南話，我看她脫衣服、講越南話，越南話的部分我聽不懂
    ，那個口氣聽起來很大聲，呈現生氣狀態。被告戊○○有吐口
    水在丙○○臉上，那時候丁○○是從後面抱著丙○○，我不知道有
    沒有吐到丁○○。被告戊○○先吐口水，然後再要求下跪。當時
    是被告戊○○叫丙○○下跪跟她道歉。然後丁○○也跟著跪。被告
    戊○○是用中文叫丙○○跪著等節（本院卷第388、396、405、4
    11頁）。而被告戊○○亦供稱：逃逸外勞後來是我保釋出來的
    ，是移民署拜託我的。我保釋的不只7人，「己○○」、「阿
    三」有在這些人之中。丁○○站在丙○○旁邊時，我有對丙○○吐
    口水等節（本院卷第509、513至514頁）。綜合證人丁○○、
    丙○○、庚○○及被告戊○○上揭陳述，可知被告戊○○乃係因懷疑
    告訴人丙○○檢舉其所僱用之7名移工為非法移工，因此心生
    不滿而毆打告訴人丙○○、丁○○，甚至要求告訴人丙○○、丁○○
    下跪道歉，並且有對告訴人丙○○吐口水。審酌被告戊○○後續
    願意擔任上述7名非法移工之具保人，益見被告戊○○與該7名
    非法移工具有相當之情誼或是利害關係。況且，倘若被告戊○○與遭檢舉7名非法移工乙事無關，則實難想像其會要求告
    訴人丙○○、丁○○以自我羞辱之下跪方式道歉，甚至用帶有鄙
    視、羞辱方式吐告訴人丙○○口水，如此可證被告戊○○對於告
    訴人丙○○、丁○○甚為不滿，除為上開毆打行為外，另採取要
    求下跪、吐口水等強烈手段。又「己○○」、「阿三」亦係在
    遭檢舉之非法移工中，是「己○○」、「阿三」與被告戊○○因
    他人檢舉，而遭行政機關查獲非法移工，在單方面懷疑係告
    訴人丙○○檢舉之情況下，對告訴人丙○○、以及當時以身體護
    住告訴人丙○○之告訴人丁○○，加以毆打報復，二者之間具有
    密切關連性，且與欲以毆打手段達到報復疑似檢舉人之常情
    無違，是以被告戊○○與「己○○」、「阿三」具有共同傷害告
    訴人丙○○、丁○○之動機甚明。
 5、針對告訴人丁○○之傷勢，其於110年1月4日17時許遭被告戊○○、「己○○」、「阿三」毆打後，於110年1月5日19時1分許
    ，即前往彰化基督教醫療財團法人雲林基督教醫院急診治療
    ，而告訴人丁○○於急診時，呈現有頭部外傷及後胸臂挫傷、
    雙上臂及右膝挫傷、左大腿擦傷，且醫院針對告訴人丁○○傷
    勢進行拍照，此有上述告訴人丁○○之醫療診斷證明書2紙（
    偵卷第31頁）、彰化基督教醫療財團法人雲林基督教醫院急
    診病歷資料1份（本院卷第337至347頁)在卷可考，又佐以證
    人丁○○於本院審理時之證述：本來我是想說打一打算了，被
    打就打了，後來是因為被告戊○○去告我兒子乙○○毀損，我才
    去驗傷的。偵卷第31頁的診斷證明書就是我去驗傷、看醫生
    的證明。這些傷勢就被被告戊○○他們打的等節(本院卷第222
    頁)，是告訴人丁○○於遭毆打之翌日，即立即前往醫院就醫
    ，且依照前揭傷勢照片(本院卷第338頁)，仍清楚可見告訴
    人丁○○於雙上臂、右膝、左大腿等部位，有明顯挫傷、擦傷
    之情形，足見告訴人丁○○受傷之情形尚非極為輕微，應係有
    相當外力之介入，且上開傷勢與案發時點具有密接性，並與
    證人丁○○、丙○○證稱，被告戊○○、「己○○」、「阿三」分別
    以手持木棍、圓鍬、徒手之方式，共同毆打護住丙○○之告訴
    人丁○○，致告訴人丁○○受傷等節相符。是以被告戊○○、「己○○」、「阿三」確實有以前述手段毆打告訴人丁○○，致告訴
    人丁○○受有上開傷害等情節，堪以認定。
 6、另證人丁○○於本院審理時陳稱：我在案發的當時，跟被告戊○○平常沒有在聯絡。當時有互加臉書的朋友。之前被告戊○○
    請我幫她找地等節(本院卷第226至227頁)、證人乙○○於本院
    審理時具結證陳：本案發生前，我與被告戊○○無仇怨或糾紛
    。我當天之所以會去毀損被告戊○○的物品，是因為她那天下
    午在田裡，跟我媽媽丁○○的那個糾紛，我很生氣要找她。當
    天下午丁○○打電話給我，她一直哭，我說怎麼了，她說她在
    田裡，我就直接去了丁○○所講的田裡。我有問丁○○說發生什
    麼事情，她就說被告戊○○帶人來田裡，有糾紛之後就打他們
    。事發之後，我馬上載丙○○去被告戊○○家跟她理論，去的時
    候有看到戊○○，他們說一說沒有結果，我就載丙○○回去了。
    後來因為我那時候很生氣被告戊○○他們動手傷害我母親，所
    以我晚上又再去找被告戊○○，但是找不到人，故我就砸被告
    戊○○的東西洩憤等語(本院卷第484至489、495頁)，足見證
    人丁○○、乙○○與被告戊○○原無仇怨或糾紛，然乙○○卻於事發
    後約4小時之時間，即前往被告戊○○之住處，而為上開犯罪
    事實二所示之侵入住宅、毀損之犯行，時間具有密接性，且
    其明確陳稱其侵入住宅、毀損之動機乃因被告戊○○等人傷害
    其母親丁○○，甚為憤怒而為之，是彼此間具有前後因果關聯
    性，堪信告訴人丁○○確實有因被告戊○○、「己○○」、「阿三
    」之傷害行為而受有前述傷勢，致使原本與被告戊○○無仇怨
    或糾紛之乙○○進而為犯罪事實二所示之犯行。
 7、證人庚○○雖於本院審理時證述：我看到被告戊○○拿棍子戳丙○○，我就趕快跑去。我看是沒有戳到丁○○，因為丁○○在後面
    手抱著丙○○。而且被告戊○○我看是沒有去打到丁○○等語(本
    院卷第409頁)，然審酌告訴人丁○○當時以身體護住告訴人丙○○，可知告訴人丙○○、丁○○之位置極為接近，而被告戊○○手
    持之木棍，證人庚○○亦證稱：木棍大概有這麼長吧(手比棍
    子長度，當庭丈量為129公分)。直徑就大概就像(手比棍子
    直徑，當庭丈量直徑為3.5公分)等語(本院卷第400頁)，足
    認被告戊○○所持用之木棍非極為細短，且因使用力道、方向
    、幅度等原因，在毆打告訴人丙○○之過程中，應可知悉該木
    棍會碰觸到與告訴人丙○○極為接近、以身體護住告訴人丙○○
    之告訴人丁○○。又證人庚○○雖結稱被告戊○○僅係以「戳」此
    種力道較輕、範圍較小之方式攻擊告訴人丙○○，且沒有碰到
    告訴人丁○○，然證人丙○○、丁○○均證述被告戊○○係以「打」
    、「亂戳」之方式為之，並有毆打到告訴人丁○○，是證人庚○○之證述與證人丙○○、丁○○間存有歧異之處。又斟酌當時人
    數眾多、場面混亂，況且證人庚○○亦稱：被告戊○○拿一支很
    長的棍子，她就拿這樣子戳丙○○。然後我就趕快去拉被告戊○○，我有認識被告戊○○，我就去拉她，跟她說好了、好了等
    情(本院卷第395頁)，是證人庚○○見被告戊○○手持木棍攻擊
    告訴人丙○○時，有上前拉被告戊○○，故證人庚○○可能為了拉
    開被告戊○○，導致其站立角度、視線範圍等因素變換，而未
    能全程近距離專注被告戊○○手持木棍攻擊告訴人2人之歷程
    ，自無從僅憑證人庚○○未窺見全貌之證詞，即逕行認定被告
    戊○○僅有手持木棍從正面戳告訴人丙○○之腹部，而未以木棍
    毆打告訴人丁○○。是證人庚○○上開證述，無從為被告戊○○有
    利之認定。準此，被告戊○○及辯護人前開所辯，顯係卸責之
    詞，不足為採。　　　　　　
二、針對犯罪事實二部分　　
    上揭犯罪事實欄二所示之犯罪事實，業經被告乙○○坦承不諱
    ，核與證人即告訴人戊○○（偵卷第13至19頁）、證人丁○○（
    偵卷第25至28頁、第117至118頁)之證述相符，並有證人丙○○、丁○○之彰化基督教醫療財團法人雲林基督教醫院診斷證
    明書2紙（偵卷第29至31頁）、告訴人戊○○上址租屋處之照
    片8張（偵卷第33至39頁）、證人丙○○、丁○○之彰化基督教
    醫療財團法人雲林基督教醫院急診病歷資料2份（本院卷第3
    23至347頁）在卷可查，是被告乙○○上開自白核與事實相符
    ，俱堪採信。　
三、綜上所述，本案事證明確，被告2人所為上開犯行，洵堪認
    定，均應依法論罪科刑。　　　　
肆、論罪科刑　　　　
一、針對犯罪事實一部分
㈠、核被告戊○○就犯罪事實一所為，係犯刑法第277條第1項傷害
    罪。
㈡、按共同實行犯罪行為之人，在合同意思範圍以內，各自分擔
    犯罪行為之一部，相互利用他人之行為，以達其犯罪之目的
    者，即應對於全部所發生之結果，共同負責，不問犯罪動機
    起於何人，亦不必每一階段犯行，均經參與。又關於犯意聯
    絡，不限於事前有所協議，其於行為當時，基於相互之認識
    ，以共同犯罪之意思參與者，亦無礙於共同正犯之成立。且
    數共同正犯之間，原不以直接發生犯意聯絡者為限，即有間
    接之聯絡者，亦包括在內（最高法院98年度台上字第4384號
    判決意旨參照）。經查，被告戊○○針對犯罪事實一部分，與
    「己○○」、「阿三」分別持木棍、圓鍬，或以徒手之方式，
    共同毆打告訴人丙○○、丁○○，其等具有犯意聯絡及行為分擔
    ，應論以共同正犯。
㈢、被告戊○○上開毆打告訴人丙○○、丁○○身體部位之數個舉動，
    均係出於傷害之同一犯意，時間具有密接性，各行為之獨立
    性極為薄弱，依一般社會健全觀念，在時間差距上難以強行
    分開，應將被告戊○○各別傷害告訴人丙○○、丁○○所為之數舉
    動，各合為包括之一行為予以評價，較為合理，均屬接續犯
    ，應分別論以包括之一罪。又被告戊○○係為達報復告訴人丙○○之目的，而在毆打告訴人丙○○之過程中，連同護住告訴人
    丙○○之告訴人丁○○一併毆打，實係出於同一犯罪決意，目的
    單一，且行為局部重合，應為法律上之一行為，是被告戊○○
    以一傷害行為，同時侵害告訴人丙○○、丁○○之身體法益，為
    一行為觸犯數傷害罪之同種想像競合犯，應依刑法第55條前
    段規定，從一重之傷害罪處斷。
二、針對犯罪事實二部分　　
㈠、核被告乙○○就犯罪事實二所為，係犯刑法第306條第1項之侵
    入住宅罪、第354條毀損他人物品罪。　　　　　　
㈡、被告乙○○於上開時地，毀損窗戶、電鍋、電腦、電動腳踏車
    、機車之各舉動，係於相近之時間、同一地點為之，且犯罪
    目的與侵害法益同一，在刑法評價上以視為數個舉動之接續
    施行，合為包括之一行為予以評價較為合理，應屬接續犯而
    論以一毀損他人物品罪。被告乙○○以一行為同時觸犯侵入住
    宅罪及毀損他人物品罪，為想像競合犯，應依刑法第55條前
    段規定，從一重之毀損他人物品罪論處。　　
三、爰審酌被告戊○○為智慮成熟之人，未思以理性方式解決紛爭
    ，竟與「己○○」、「阿三」基於傷害之犯意聯絡，而共同為
    上開傷害犯行，導致告訴人丙○○與丁○○受有前揭傷勢，欠缺
    尊重他人身體法益之觀念，且尚未與告訴人丙○○與丁○○達成
    調解。被告乙○○則不思克制情緒及理性處事，率爾對告訴人
    戊○○為本案侵入住宅、毀損犯行，欠缺尊重他人住宅安寧、
    財產權之觀念，並使告訴人戊○○受有財產損害，所為均有不
    該。另審酌被告戊○○針對毆打告訴人丙○○部分，於本院審理
    並詰問相關證人完畢後，始坦承犯行，而針對毆打告訴人丁○○部分，則始終否認犯行；被告乙○○坦承犯行之犯後態度。
    又被告2人無經判決有罪之前案紀錄，此有臺灣高等法院被
    告前案紀錄表存卷可查，素行均屬良好。兼衡被告戊○○自陳
    國中肄業之教育程度；離婚，育有1名未成年兒子，親權歸
    前夫；母親在越南、1名妹妹在臺北、1名姊姊在越南；從事
    拔菜之工作，收入不穩定，有時月薪新臺幣(下同)1至2萬元
    等節。被告乙○○自陳高中肄業之教育程度；未婚，無子女；
    家庭成員有爺爺、父母親、2名弟弟；從事種田之工作，月
    薪約2萬元等節(本院卷第517至518頁)。又本院審酌被告2人
    之犯罪動機、犯罪情節等情，以及檢察官、告訴人丙○○與丁○○、戊○○及被告2人對於本案量刑之意見等一切情狀，分別
    量處如主文所示之刑，並均諭知易科罰金之折算標準。
伍、沒收部分
一、犯罪事實一部分
　　被告戊○○持木棍毆打告訴人丙○○、丁○○，該木棍屬於犯罪所
    用之物，然證人庚○○證述：被告戊○○的木棍是在旁邊檢的，
    她來到現場的時候，應該沒帶東西等節（本院卷第393頁）
    ，而卷內亦無證據足認上開木棍為被告戊○○所有，故該木棍
    是否確實為被告戊○○所有，已有疑義。另本院考量上開木棍
    僅屬日常使用之一般用品，取得方式容易，且替代性高，尚
    欠缺刑法上之重要性，縱予以沒收，所能達到預防及遏止犯
    罪之目的甚微，故不予宣告沒收。　
二、犯罪事實二部分　　
　　被告乙○○雖持棍棒砸毀上開物品，然卷內無證據足認上開棍
    棒為被告乙○○所有，故此部分存有疑義，且上開棍棒屬日常
    使用之一般用品，亦無證據可認棍棒現仍存在而尚未滅失，
    是為避免日後執行沒收或追徵而過度耗費有限之司法資源，
    應認宣告沒收該棍棒欠缺刑法上之重要性，爰依刑法第38條
    之2第2項規定，不予宣告沒收，附此敘明。　　　
陸、應適用之法律：刑事訴訟法第299 條第1 項前段，刑法第28
    條、第277 條第1 項、第306 條第1項、第354 條、第55條
    前段、第41條第1 項前段，刑法施行法第1 條之1 第1 項。
本案經檢察官甲○○提起公訴，檢察官謝宏偉到庭執行職務。
中　　華　　民　　國　　111 　年　　7 　　月　　26　　日
                  刑事第七庭  審判長法  官  黃偉銘
　
                                    法  官  陳育良
　
                                    法  官  蕭孝如

以上正本證明與原本無異。
如不服本判決應於收受判決後 20 日內向本院提出上訴書狀，並
應敘述具體理由；其未敘述上訴理由者，應於上訴期間屆滿後20
 日內向本院補提理由書（均須按他造當事人之人數附繕本）。
「切勿逕送上級法院」。
                                    書記官 鄭庭羽
中　　華　　民　　國　　111 　年　　7 　　月　　26　　日


附錄本案論罪科刑法條全文：
中華民國刑法第277條
傷害人之身體或健康者，處五年以下有期徒刑、拘役或五十萬元
以下罰金。
犯前項之罪，因而致人於死者，處無期徒刑或七年以上有期徒刑
；致重傷者，處三年以上十年以下有期徒刑。

中華民國刑法第306條
無故侵入他人住宅、建築物或附連圍繞之土地或船艦者，處一年
以下有期徒刑、拘役或九千元以下罰金。
無故隱匿其內，或受退去之要求而仍留滯者，亦同。

中華民國刑法第354條
毀棄、損壞前二條以外之他人之物或致令不堪用，足以生損害於
公眾或他人者，處二年以下有期徒刑、拘役或一萬五千元以下罰
金。